【裁判字號】    97,裁,1836
【裁判日期】    970313
【裁判案由】    營利事業所得稅
【裁判全文】
最  高  行  政  法  院  裁  定
                                     97年度裁字第01836號
上  訴  人  欣宗電子工業股份有限公司
代  表  人  甲○○
被 上訴 人  財政部臺灣省北區國稅局
代  表  人  陳文宗
上列當事人間營利事業所得稅事件，上訴人對於中華民國96年12
月6日臺北高等行政法院96年度訴字第1695號判決，提起上訴，
本院裁定如下：
    主  文
上訴駁回。
上訴審訴訟費用由上訴人負擔。
    理  由
一、按對於高等行政法院判決之上訴，非以其違背法令為理由，
    不得為之，行政訴訟法第242條定有明文。依同法第243條第
    1項規定，判決不適用法規或適用不當者，為違背法令；而
    判決有同條第2項所列各款情形之一者，為當然違背法令。
    是當事人對於高等行政法院判決上訴，如依行政訴訟法第24
    3條第1項規定，以高等行政法院判決有不適用法規或適用不
    當為理由時，其上訴狀或理由書應有具體之指摘，並揭示該
    法規之條項或其內容；若係成文法以外之法則，應揭示該法
    則之旨趣；倘為司法院解釋或本院之判例，則應揭示該判解
    之字號或其內容。如以行政訴訟法第243條第2項所列各款情
    形為理由時，其上訴狀或理由書，應揭示合於該條項各款之
    事實。上訴狀或理由書如未依此項方法表明，或其所表明者
    與上開法條規定不合時，即難認為已對高等行政法院判決之
    違背法令有具體之指摘，其上訴自難認為合法。
二、上訴人逾期於民國90年6月12日辦理88年度未分配盈餘申報
    ，列報未分配盈餘新臺幣（下同）0元，經被上訴人按其88
    年度經核定之課稅所得額21,451,614元，核定未分配盈餘為
    16,098,710元，加徵10%營利事業所得稅1,609,871元，另加
    徵滯報金160,987元。上訴人不服，申請復查，經復查決定
    按其88年度經重新核定之課稅所得額19,043,727元，核定未
    分配盈餘14,292,796元及滯報金142,927元。上訴人仍不服
    ，提起訴願，經遭決定駁回後，循序提起本件行政訴訟，經
    原審判決駁回，遂提起本件上訴。其上訴意旨略謂：上訴人
    之狀況符合財政部80年2月21日台財稅字第801241743號及財
    政部72年12月20日台財關字第28846號函所揭示之情事，原
    審未審究相關函釋，顯有判決不適用法規之違法等語，為其
    理由。本院經查本件上訴人對於高等行政法院判決上訴，雖
    以該判決違背法令為理由，惟查上訴人在原審之各項主張如
    何不足採，原判決均已詳為論斷，並無不合。核其上訴理由
    狀所載內容，係就原審取捨證據、認定事實之職權行使，及
    依職權裁量所論斷：上訴人既僅在歇業及聲請破產中，並未
    依法清算並完結，其法人人格自未消滅，仍屬所得稅法所稱
    之營利事業；又依所得稅法第102條之2第1項規定，營利事
    業縱經計算其未分配盈餘為零或負數者，仍應辦理申報，本
    件上訴人不爭其未依限辦理申報，並有其於90年6月12日始
    逾期辦理之申報書在原處分卷頁98可按，其違章事實甚明。
    又按行為時所得稅法第66條之9第2項規定，未分配盈餘，係
    以經稽徵機關核定之課稅所得額為據，復減除該項各款後之
    餘額，是稽徵機關對於該年度課稅所得額之核定，對於同年
    度之未分配盈餘數額之認定，有構成要件之效力。查本件系
    爭年度之課稅所得額業經被上訴人核定，且經復查決定重新
    核定在案，上訴人提起行政救濟，亦經原審以94年度訴字第
    234號判決駁回上訴人之起訴，並經本院以96年度判字第143
    1號判決維持原判決在案。是被上訴人依已核定之系爭年度
    課稅所得額，核定系爭年度之未分配盈餘，並課徵稅額，於
    法自屬有據，復依所得稅法第108條之1第1項前段之規定，
    按核定應加徵之稅額另徵10%滯報金，於法亦屬有據。被上
    訴人認定上訴人有依限申報未分配盈餘之義務，上訴人逾期
    始為申報，除依其營利事業所得稅申報事件所核定之課稅所
    得額核定本件應加徵之營利事業所得稅外，並依法加徵滯報
    金，並無違誤等情，指摘其為不當，並就原審已論斷者，泛
    言未論斷，或就原審所為論斷，泛言其論斷矛盾，或以其對
    法律之誤解，就原審取捨證據、依職權認定事實之事項，重
    複前已主張為原審詳予論斷所不採之理由，泛謂原判決違背
    法令，而未具體說明其有何不適用法規或適用法規不當之情
    形，並揭示該法規之條項或其內容，及合於行政訴訟法第
    243條第2項所列各款之事實，難認對該判決之如何違背法令
    已有具體之指摘。依首揭說明，應認其上訴為不合法。
三、據上論結，本件上訴為不合法，依行政訴訟法第249條第1項
    前段、第104條、民事訴訟法第95條、第78條，裁定如主文
    。
中    華    民    國    97    年    3     月    13    日
                    最高行政法院第二庭
                        審判長法官  高  啟  燦
                              法官  侯  東  昇
                              法官  黃  合  文
                              法官  廖  宏  明
                              法官  楊  惠  欽
以  上  正  本  證  明  與  原  本  無  異
中    華    民    國    97    年    3     月    14    日
                              書記官  邱  彰  德


司法院資訊處製作；財團法人民間司法改革基金會備份。
